【裁判字號】    97,訴,3723
【裁判日期】    971205
【裁判案由】    毒品危害防制條例
【裁判全文】
臺灣臺中地方法院刑事判決              97年度訴字第3723號
公  訴  人  臺灣臺中地方法院檢察署檢察官
被      告  乙○○
上列被告因毒品危害防制條例案件，經檢察官提起公訴（97年度
毒偵字第4069號），被告就被訴事實為有罪之陳述，經本院合議
庭裁定由受命法官獨任進行簡式審判程序，並判決如下：
    主    文
乙○○施用第一級毒品，累犯，處有期徒刑陸月，如易科罰金，
以新臺幣壹仟元折算壹日。扣案之第一級毒品海洛因壹小包（驗
餘淨重零點壹零肆參公克），沒收銷燬之；扣案之注射針筒貳支
，均沒收。
    犯罪事實
一、乙○○前於民國85年間因違反麻醉藥品管理條例、肅清煙毒
    條例案件，經臺灣高等法院判處有期徒刑5 年4 月及3 年6
    月，違反麻醉藥品管理條例部分經上訴後，業經最高法院駁
    回上訴確定，並經臺灣高等法院裁定其應執行有期徒刑7 年
    6 月確定，俟於89年11月22日假釋出監後，又於91年間因竊
    盜及偽造文書案件，經本院分別判處拘役30日及有期徒刑4
    月確定，並撤銷前開假釋，入監執行前開撤銷假釋殘刑3 年
    2 月17日及接續執行上開刑期，而於95年12月13日縮短刑期
    執行完畢。其於90年間因施用毒品案件，經本院以90年度毒
    聲字第743 號裁定觀察、勒戒後，認有繼續施用傾向，再依
    本院91 年 度毒聲字第2833號裁定令入戒治處所施以強制戒
    治後，復依本院92年度毒聲字第1106號裁定停止戒治，所餘
    期間付保護管束，於92年10月13日保護管束期滿而強制戒治
    執行完畢，並由臺灣臺中地方法院檢察署檢察官以92年度戒
    毒偵字第402 號為不起訴處分確定。詎其仍不知悔改，於上
    開強制戒治執行完畢後5 年內，猶基於施用第一級毒品海洛
    因之犯意，於97年8 月6 日中午12時許，在臺中市北屯區○
    ○○路○ 段105 號11樓之7 居處，以將第一級毒品海洛因置
    入針筒加水稀釋注射之方式，施用第一級毒品海洛因1 次。
    嗣於97年8 月6 日晚間8 時20分許，為警持搜索票前往上址
    居處執行搜索，扣得第一級毒品海洛因1 小包（送驗淨重0.
    1090公克，驗餘淨重0.1043公克）及注射針筒2 支，始悉上
    情（涉嫌施用第二級毒品安非他命部分，業據臺灣臺中地方
    法院檢察署檢察官撤回起訴）。
二、案經臺中市警察局第五分局報告灣臺中地方法院檢察署檢察
    官偵查起訴。
    理  由
一、本件被告乙○○所犯係死刑、無期徒刑、最輕本刑為3 年以
    上有期徒刑以外之罪，其於準備程序就被訴事實為有罪之陳
    述，經本院告知簡式審判程序之旨，並聽取其與檢察官之意
    見後，認無不得或不宜改依簡式審判程序進行之情事，依刑
    事訴訟法第273 條之1 第1 項規定，裁定進行簡式審判程序
    ，合先敘明。
二、上開犯罪事實，業據被告於本院準備程序、審理中坦承不諱
    （見本院卷第49、73頁），且被告為警查獲後，經採集其尿
    液送檢驗之結果，確呈嗎啡陽性反應，有中山醫學大學附設
    醫院97年8月21日編號0000000號尿液檢驗報告、臺中市警察
    局第五分局委託尿液檢驗代號與真實姓名對照表各1份附卷
    可稽（見本院卷第41頁、警卷第26頁）；又被告為警所查扣
    之白色粉末1小包，經送檢驗結果，確含有第一級毒品海洛
    因成分（送驗淨重0.1090公克，驗餘淨重0.1043公克），此
    有卷附行政院衛生署草屯療養院鑑定書97年9月1日草療鑑字
    第0970007796號鑑定書1紙可憑（見本院卷第29頁）；復依
    文獻記載，施用海洛因後24小時內經由尿液排出之量可達使
    用劑量之80%，該種毒品於尿液中排出之最長時限，受施用
    劑量、施用方式、個人體質及代謝情況等因素影響，因個案
    而異，一般可檢出之最長時間為海洛因服用後2至4天等情，
    業經行政院衛生署管制藥品管理局90年5月4日管檢字第
    93902號函釋明確；此外，並有注射針筒2支扣案可證。足見
    被告之自白核與事實相符，應堪採信。本案事證明確，被告
    施用第一級毒品海洛因1次之犯行，洵堪認定。
三、按觀察、勒戒或強制戒治執行完畢釋放後，5 年內再犯毒品
    危害防制條例第10條施用毒品之罪者，應依法追訴，同條例
    第23條第2 項定有明文。本件被告前於90年間因施用毒品案
    件，經本院以90年度毒聲字第743 號裁定觀察、勒戒後，認
    有繼續施用傾向，再依本院91年度毒聲字第2833號裁定令入
    戒治處所施以強制戒治後，再依本院92年度毒聲字第1106
    號裁定停止戒治，所餘期間付保護管束，於92年10月13日保
    護管束期滿而強制戒治執行完畢乙節，有臺灣臺中地方法院
    檢察署刑案資料查註紀錄表、全國施用毒品案件紀錄表及臺
    灣高等法院被告前案紀錄表各1 份在卷可參。是被告於上開
    強制戒治執行完畢後，5 年內再犯本件施用毒品之罪，依前
    開法條之規定，應依法追訴，本院自得依法論罪科刑。
四、按海洛因係毒品危害防制條例第2 條第2 項第1 款所稱之第
    一級毒品，不得非法持有、施用。核被告所為，係犯毒品危
    害防制條例第10條第1 項之施用第一級毒品罪。又其持有第
    一級毒品後進而施用，其持有之低度行為，應為施用之高度
    行為所吸收，不另論罪。再被告於85年間因違反麻醉藥品管
    理條例、肅清煙毒條例案件，經臺灣高等法院判處有期徒刑
    5 年4 月及3 年6 月，違反麻醉藥品管理條例部分經上訴後
    ，業經最高法院駁回上訴確定，並經臺灣高等法院裁定其應
    執行有期徒刑7 年6 月確定，俟於89年11月22日假釋出監後
    ，又於91年間因竊盜及偽造文書案件，經本院分別判處拘役
    30日及有期徒刑4 月確定，並撤銷前開假釋，入監執行前開
    撤銷假釋殘刑3 年2 月17日及接續執行上開刑期，而於95年
    12月13日縮短刑期執行完畢乙節，有臺灣臺中地方法院檢察
    署刑案資料查註紀錄表、臺灣高等法院被告前案紀錄表各1
    份在卷可憑，其於刑之執行完畢後5 年內故意再犯本件有期
    徒刑以上之罪，為累犯，應依刑法第47條第1 項規定，加重
    其刑。又按犯毒品危害防制條例第10條所定施用毒品罪，供
    出毒品來源，因而破獲者，得減輕其刑，毒品危害防制條例
    第17條定有明文。其立法意旨重在鼓勵具體供出其上游販毒
    者，俾資追查毒梟前手及其上游毒品，以杜絕毒品之蔓延與
    氾濫為目的。本件被告為警查獲後，向警供出其所施用第一
    級毒品海洛因之來源為綽號「阿忠」之成年男子（真實姓名
    年籍詳卷），且該綽號「阿忠」之成年男子業經檢察官指揮
    臺中市警察局第五分局聲請監聽，並經本院核發通訊監察書
    及搜索票，俟該分局彙整相關資料後將報請臺灣臺中地方法
    院檢察署偵辦等情，有該分局97年11月12日中分五偵字第09
    70037756號函、職務報告及被告在警詢中之指證筆錄附卷可
    參（見本院卷第61至69頁），應依毒品危害防制條例第17條
    之規定，減輕其刑，並依法先加後減之。爰審酌被告於經觀
    察、勒戒及強制戒治後，仍未能戒絕其毒癮而再次施用毒品
    ，足證前開保安處分措施已難矯治其惡性，惟念其於犯罪後
    坦承犯行及所犯為自戕行為，暨考量其施用毒品之方式等一
    切情狀，量處如主文所示之刑，並衡以被告之智識、能力及
    家庭狀況等情（此見警卷調查筆錄受詢問人欄即明），諭知
    以1, 000元折算1 日之易科罰金折算標準。扣案之第一級毒
    品海洛因1 小包（驗餘淨重0.1043公克），係查獲之毒品，
    依毒品危害防制條例第18條第1 項前段之規定，沒收銷燬之
    。另扣案之注射針筒2 支，均係被告所有，均係供犯本罪所
    用之物，業經被告供承在卷（見本院卷第49頁），均應依刑
    法第38條第1 項第2 款，宣告沒收，附此敘明。
據上論斷，應依刑事訴訟法第273 條之1 第1 項、第299 條第1
項前段，毒品危害防制條例第10條第1 項、第17條、第18條第1
項前段，刑法第11條、第47條1 項、弟41條第1 項前段、第38條
第1 項第2 款，判決如主文。
本案經檢察官甲○○到庭執行職務。
中    華    民    國    97    年    12    月    5    日
                  刑事第十七庭  法  官  廖純卿
上正本證明與原本無異。
如不服本判決，應於收受送達後10日內向本院提出上訴書狀（應
敘述具體理由並附繕本）。
上訴書狀如未敘述理由，應於上訴期間屆滿後20日內補提理由書
於本院。
                                書記官  童秉三
中    華    民    國    97    年    12    月    5    日
附錄本案論罪科刑法條全文：
毒品危害防制條例第10條
施用第一級毒品者，處 6 月以上 5 年以下有期徒刑。


司法院資訊處製作；財團法人民間司法改革基金會備份。
